【裁判字號】    99,交訴,138
【裁判日期】    991231
【裁判案由】    公共危險等
【裁判全文】
臺灣臺北地方法院刑事判決             99年度交訴字第138號
公  訴  人  臺灣臺北地方法院檢察署檢察官
被      告  康龍輝
上列被告因公共危險等案件，經檢察官提起公訴（99年度偵字第
23574號），於本院準備程序進行中，被告先就被訴事實為有罪
之陳述，經合議庭裁定由受命法官獨任進行簡式審判程序，判決
如下：
    主  文
康龍輝駕駛動力交通工具肇事，致人受傷而逃逸，累犯，處有期
徒刑柒月。
其餘被訴過失傷害部份公訴不受理。
    事  實
一、康龍輝前於民國（下同）94年間，因妨害公務案件，經臺灣
    桃園地方法院以95年檢字第281號判決判處有期徒刑4月，並
    於96年3月20日易科罰金執行完並，嗣於96年間，復因犯肇
    事逃逸公共危險罪，經本院以96年交訴字第42號判決判處有
    期徒刑6月，經減刑為有期徒刑3月，而於96年9月10日易科
    罰金執行完畢。詎其猶不知悔改，於99年7月29日21時39分
    左右，駕駛車牌號碼3300-ER號自用小客車，沿臺北市中山
    區○○○路○段92巷由北向南國行駛，行經臺北市○○○路
    ○段92巷與錦州街口時，本應注意遵守臺北市○○○路○段
    92巷口所設置「停車再開」標誌之規定停車觀察，並於安全
    時方得再開，以避免危險之發生，而依當時之情形，復無不
    能注意之情事，竟仍疏於注意而貿然穿越路口，終不慎撞及
    沿錦州路自東向西穿越路口，由陳盈君所騎乘並附載潘靜芬
    之A3F-839號機車，並使陳盈君因之受有背挫傷之傷害，吳
    靜芬亦受有小腿挫傷之傷害（過失傷害部份業據撤回告訴）
    ，詎康龍輝於肇事並致陳盈君、吳靜芬受傷後，竟未報警處
    理亦未通報救護即逕自駕車逃逸離去。
二、案經陳盈君、吳靜芬告訴及臺北市政府警察局中山分局移送
    臺灣臺北地方法院檢察署檢察官偵查起訴。
    理  由
壹、有罪部份：
一、程序部分：
（一）、本件被告康龍輝所犯之罪，其法定刑為7年以下有期徒
        刑，且非死刑、無期徒刑或最輕本刑有期徒刑3年以上
        之罪，亦非高等法院管轄第一審案件，且於準備程序進
        行中，被告先就被訴事實為有罪之陳述，經告知被告簡
        式審判程序之旨，並聽取檢察官、被告之意見後，本院
        合議庭裁定由受命法官進行簡式審判程序，是本件之證
        據調查，依刑事訴訟法第27 3條之2規定，不受同法第
        159條第1項、第161條之2、第161條之3、第163條之1及
        第164條至第170 條規定之限制，合先敘明。
（二）、被告於警、偵訊之供述，非出於強暴、脅迫、利誘、詐
        欺、疲勞訊問、違法羈押或其他不正方法取得，依刑事
        訴訟法第156條第1項、第158條之2得採為證據。
（三）、按被告以外之人於審判外之陳述，雖不符前4條之規定
        ，而經當事人於審判程序同意做為證據，法院審酌該言
        詞陳述或書面陳述作成時之情況，認為適當者，亦得為
        證據。當事人、代理人或辯護人於法院調查證據時，知
        有第159條第1項不得為證據之情形，而未於言詞辯論終
        結前聲明異議者，視為有前項之同意，為刑事訴訟法第
        159條之5所明定。證人陳盈君、吳靜芬於警、偵訊之供
        、證述，被告於審判期日均表示無意見，上開人等於警
        訊之供述本院認為適當，依上述規定，得為證據；渠等
        於偵查中具結證述，核無顯不可信之情況，依同法第
        159條之1第2項皆得為證據。
（四）、後列非供述證據，均非違法取得之證據，且或係從事業
        務之人於業務上製作之證明文書、記錄文書，核無顯不
        可信情況，故依同法第158條之4反面解釋、第159條之4
        第2款得為證據。
二、實體部分：
（一）、上揭事實，業據被告於本院審理時坦承不諱，核與證人
        即告訴人陳盈君、吳靜芬迭於警詢、偵訊（具結）中證
        述之情節大致相符，並有道路交通事故調查報告表與道
        路交通事故現場圖各1份、交通事故現場相片10張、臺
        北市政府警察局中山分局交通分隊交通事故補充資料表
        1份、交通事故談話紀錄表2份及馬偕紀念醫院台北院區
        醫師出具之診斷證明書2紙等在卷可稽，足徵被告前揭
        任意性自白與事實相符，堪以採信。又按「停車再開」
        標誌，用以告示車輛駕駛人必須停車觀察，認為安全時
        ，方得再開，道路交通標誌標線號誌設置規則第58條第
        1項定有明文，被告對此實難諉稱不知，其駕車行經臺
        北市○○○路○段92巷口時，本應遵守「停車再開」標
        誌之規定停車觀察，且依卷附前揭道路交通事故調查報
        告表所載，於事故當時為天候晴、夜間有照明、柏油路
        面、路面乾燥、無缺陷、亦無障礙物且視距良好等狀況
        ，並無不能注意之情事，被告竟疏於注意而貿然穿越路
        口，以致不慎撞擊告訴人等所騎乘之機車，肇致本件車
        禍發生，其駕駛行為顯有過失。再者，觀諸被告明知已
        撞到告訴人所騎乘之機車並致告訴人等受傷，然被告卻
        未扶助傷者就醫或報警處理，旋即駕車逃逸離去，其有
        肇事逃逸之意圖與犯行甚明。綜上所述，足徵被告首揭
        自白確與事實相符，本件事證已臻明確，被告肇事逃逸
        之犯行堪予認定，均應依法論科。
（二）、核被告所為，係犯刑法第185條之4之駕駛動力交通工具
        肇事，致人受傷而逃逸罪。又被告有如事實欄所示之前
        科，有臺灣高等法院被告前案紀錄表在卷可參，其於受
        有期徒刑之執行完畢後，5年以內故意再犯本件有期徒
        刑以上之罪，為累犯，均應依法加重其刑。爰審酌被告
        之品行、智識程度，刑法增訂第185條之4之駕駛動力交
        通工具肇事，致人死傷而逃逸罪係為追求交通安全，並
        科予駕駛人於肇事後應對被害人施以緊急救護措施，防
        止被害人死傷結果發生或擴大之義務，然被告之所為，
        已嚴重悖離上開法條之立法政策目的，犯罪情節匪淺；
        惟被告於犯後尚能坦承犯行，態度良好，告訴人等所受
        傷害程度及過失傷害部份已與告訴人等達成和解，告訴
        人二人已具狀撤回告訴等一切情狀，量處如主文所示之
        刑，以示懲儆。
貳、公訴不受理部份：
一、關於被告過失傷害部份公訴意旨如起訴書所載。
二、按告訴乃論之罪，告訴人於第一審辯論終結前得撤回其告訴
    ，又告訴經撤回者，應諭知不受理之判決，刑事訴訟法第23
    8條第1項、第303條第3款定有明文。
三、本件告訴人陳盈君、吳靜芬告訴被告過失傷害部份，起訴書
    認被告此部份犯行係觸犯刑法第284條第1項前段之罪，依同
    法第287條前段之規定，須告訴乃論。
四、茲據告訴人二人就此部分具狀撤回告訴，揆諸首開說明，應
    為公訴不受理之諭知。
參、據上論斷，應依刑事訴訟法第273條之1第1項、第299條第1
    項前段、第303條第3款，刑法第185條之4、第47條第1項，
    刑法施行法第1條之1，判決如主文。
本案經檢察官林淑玲到庭執行職務。
中    華    民    國    99    年    12    月    31    日
                  刑事第十二庭  法  官  曾正龍
上正本證明與原本無異。
如不服本判決應於收受送達後10日內向本院提出上訴書狀，並應
敘述具體理由；其未敘述上訴理由者，應於上訴期間屆滿後20日
內向本院補提理由書（均須按他造當事人之人數附繕本）「切勿
逕送上級法院」。告訴人或被害人如對於本判決不服者，應具備
理由請求檢察官上訴，其上訴期間之計算係以檢察官收受判決正
本之日期為準。
                                書記官  黃馨慧
中    華    民    國    99    年    12    月    31    日
附錄本案論罪科刑法條全文：
刑法第185條之4
駕駛動力交通工具肇事，致人死傷而逃逸者，處6月以上5年以下
有期徒刑。

司法院資訊處製作；財團法人民間司法改革基金會備份。
